臺灣桃園地方法院民事裁定
111年度司繼字第1625號
聲  請  人  郭淳頤律師

相  對  人  林添雄(亡)

上列聲請人聲請酌定代管遺產之管理報酬費用事件，本院裁定如
下：
    主  文
聲請人管理被繼承人之遺產報酬為新臺幣伍萬伍仟元，由被繼承
人之遺產負擔。
聲請人管理被繼承人之遺產代墊費用為新臺幣參仟陸佰柒拾陸元
，由被被繼承人之遺產負擔。
聲請程序費用新臺幣1,000元由被繼承人之遺產負擔。
    理  由
一、按「遺產管理人得請求報酬，其數額由親屬會議按其勞力及
    其與被繼承人之關係酌定之。」、「親屬會議不能召開或召
    開有困難時，依法應經親屬會議處理之事項，由有召集權人
    聲請法院處理之。」民法第1183條、第1132條第2 項前段分
    別定有明文。復按法院處理應經親屬會議處理之民法第1183
    條所定遺產管理人報酬之酌定，得調查遺產管理人所為遺產
    管理事務之繁簡及被繼承人之遺產收益狀況，此觀非訟事件
    法第167 條規定甚明。是就法院選任之遺產管理人之報酬，
    應按遺產管理人與被繼承人之關係、管理事務之繁簡、遺產
    狀況及其他情形斟酌定之。末按遺產管理人應作成管理財產
    目錄，並應經公證人公證，其費用由被繼承人之財產負擔之
    ，家事事件法第141條準用同法第148條規定。
二、本件聲請意旨略以：聲請人前經本院以110年度司繼字第286
    號選任遺產管理人事件裁定選任為被繼承人之遺產管理人確
    定，聲請人業經踐行查詢被繼承人之除戶戶籍資料、財產狀
    況、編制遺產清冊及聲請公示催告等，現因被繼承人所遺之
    財產新臺幣483,261元業經行政執行署執行中，為此請求核
    定代管被繼承人遺產之管理報酬及管理期間之墊付費用等語
    。
三、經查，聲請人主張其前經本院110年度司繼字第286號裁定選
    任為被繼承人林添雄之遺產管理人，並經本院110年度司繼
    字第286號、110年度司家催字第116號裁定對其大陸地區以
    外之繼承人、債權人及受遺贈人為公示催告等情，業經本院
    依職權調閱上開卷宗查核屬實，堪信為真實。本院審酌遺產
    管理人執行職務複雜之程度及擔任本件遺產管理人之時間長
    短等一切情狀，以及聲請人管理本件遺產事務之性質、內容
    及勞心勞力之付出，暨聲請人擔任無人承認繼承遺產之遺產
    管理人，與財團法人法律扶助基金會（下稱法扶）律師同樣
    具有公益性質，依法扶酬金計付標準表，原則上每件訴訟案
    件約新臺幣20,000至30,000元，認本件核予遺產管理人之報
    酬以55,000元為適當。又聲請人主張於代管遺產期間，因管
    理遺產而墊付費用合計3,676元乙節，業據聲請人提出各該
    單據收據正本在案可稽。故聲請人上開報酬及墊付費用，均
    應予准許。另本件聲請費1,000元已另於首揭主文第三項中
    諭知，併此敘明。爰裁定如主文。
四、如不服本裁定應於送達後10日內向本院提出抗告狀，並應繳
    納抗告裁判費新臺幣1,000 元。
中　　華　　民　　國　　111 　年　　9 　　月　　20　　日
                  家事法庭  司法事務官　王雯綺
以上正本係照原本作成。